# 最后一期尚未纳税申报时， IPO 原始报表版本

提问人：godlikedonkey 时间：2023-04-06 20:44:59
A公司以2020-2022年做为申报期，申报IPO，预计 2023 年 4 月 30 日前报材料。纳税申报截止日期为 2023 年 5 月 31日。
问：常规情况下，A公司 2022 年原始报表应该用啥版本， 2022 年原始报表和申报报表应该有差异吗个人认为,鉴于A公司尚未进行纳税申报，故可以让A公司向中介机构出具承诺函，说明其计划使用仅审计的报表做为 22 年纳税申报的原始报表。故 2022 年原始报表和申报报表无差异。目前有“嘉元科技”做为参考案例，但不知道这是常规方式么。
参考案例
嘉元科技：根据发行人说明，截至本补充法律意见书出具日，发行人尚未向税务主管部门申报办理 2018 年度企业所得税汇算清缴手续，但已经在股转系统披露了其 2018 年度报告；发行人已向信达律师承诺，其将向所在辖区税务局报送已披露的 2018 年度审计后财务报表作为 2018 年度纳税申报的原始报表。

回答人：chenyiwei
个人理解该做法有一定的可行性（如果材料申报日早于最近一个完整会计年度的企业所得税汇算清缴完成日，则在申报日无法获得经过税务审核确认的原始报表，该做法可能是唯一可行方式）。建议与券商沟通确认其可行性，以及搜索更多类似案例作为支持。